臺灣臺北地方法院裁定
110年度店秩字第69號
移送機關    新北市政府警察局新店分局

被移送人    張友誠



被移送人    王昌瑋




被移送人    游雨濬


上列被移送人因違反社會秩序維護法案件，經移送機關於中華民
國110年10月17日以新北警店刑社字第1104133752號移送書移送
審理，本院裁定如下：
　　主      文
張友誠無正當理由攜帶具有殺傷力之器械，處罰鍰新臺幣壹萬元
。
王昌瑋無正當理由攜帶具有殺傷力之器械，處罰鍰新臺幣壹萬元
。
游雨濬無正當理由攜帶具有殺傷力之器械，處罰鍰新臺幣伍仟元
。
扣案之開山刀壹把、西瓜刀壹把、斧頭壹把、短鋁棒壹支均沒入
。
　　事實及證據理由
一、被移送人張友誠、王昌瑋、游雨濬於下列時、地有違反社會
    秩序維護法之行為：
  ㈠時間：民國110年9月11日10時55分至11時10分許。
  ㈡地點：新北市新店區碧潭風景區。
  ㈢行為：被移送人張友誠於首揭時、地因其友人即證人李坤昌
    與證人何明順、張建延因故發生爭執及肢體衝突，遂持開山
    刀1把逼近證人張建延，被移送人王昌瑋因證人張建延之通
    知而攜帶西瓜刀、斧頭各1把夥同被移送人游雨濬攜帶短鋁
    棒1支前來會合。
二、上開事實，有下列之事證明屬實：
  ㈠被移送人張友誠、王昌瑋、游雨濬於110年9月11日警詢中之
    自白。
  ㈡證人何明順、張建延、李坤昌之證述。
　㈢扣案之開山刀1把、西瓜刀1把、斧頭1把、短鋁棒1支。
　㈣新北市政府警察局新店分局扣押筆錄、扣押物品目錄表、現
    場、監視器錄影畫面及扣案物品照片共10張。　
三、按無正當理由攜帶具有殺傷力之器械者，處3日以下拘留或
    新臺幣3萬元以下罰鍰，社會秩序維護法第63條第1項第1款
    定有明文。又本條款所謂之「器械」，乃指除竹木、石頭等
    自然界之物質外，依一般社會觀念足以對人之生命、身體、
    安全構成威脅，而具有危險性之人力製作供人持用之物品。
    查，本件被移送人張友誠攜帶之開山刀1把、被移送人王昌
    瑋攜帶之西瓜刀、斧頭各1把、被移送人游雨濬攜帶之短鋁
    棒1支均屬金屬材質、質地堅硬或銳利之器械，持以鬥毆均
    足以造成傷亡而對人之生命、身體、安全具有威脅性，核屬
    具有殺傷力之器械。被移送人張友誠、王昌瑋、游雨濬因各
    自之友人通知於首揭地點發生肢體衝突而到場，並持上揭器
    械防身威嚇，難謂係正當理由，是核被移送人張友誠、王昌
    瑋、游雨濬所為，皆係違反社會秩序維護法第63條第1項第1
    款無正當理由攜帶具有殺傷力器械之行為，應依法論處。爰
    審酌被移送人張有誠自陳學歷為高中畢業、家境小康，被移
    送人王昌瑋學歷為國中肄業、家境勉持，被移送人游雨濬為
    高中在學、家境小康，上揭器械本身之危險性及渠等於公共
    場所持以示眾之違反義務程度、以及上開非行所生之危害等
    一切情狀，量處如主文所示之處罰。
四、扣案之開山刀1把為被移送人張友誠所有、西瓜刀、斧頭各1
    把為被移送人王昌瑋所有、短鋁棒1支為被移送人游雨濬所
    有，均經渠等自承在卷，此係供違反上述社會秩序維護法行
    為所用之物，應依同法第22條第3項前段之規定沒入之。
五、依社會秩序維護法第45條第1項、第63條第1項第1款、第22
    條第3項前段，裁定如主文。
中　　華　　民　　國　　110 　年　　11　　月　　29　　日
                  新店簡易庭法　官  林志煌
以上正本係照原本作成。
如不服本裁定，得於裁定書送達之翌日起5日內，以書狀敘述理
由，向本庭（231204新北市○○區○○路0段000號）提起抗告。
中　　華　　民　　國　　110 　年　　11　　月　　29　　日
                            書記官  陳柏志